臺灣南投地方法院刑事判決
110年度易緝字第1號
公  訴  人  臺灣南投地方檢察署檢察官 
被      告  高綵璇



上列被告因詐欺案件，經檢察官提起公訴（109年度偵緝字第62
號），因被告於本院準備程序中就被訴事實為有罪之陳述，經告
以簡式審判之旨，並聽取當事人意見後，本院合議庭裁定由受命
法官獨任進行簡式審判程序，判決如下：
    主  文
高綵璇犯詐欺取財罪，處有期徒刑肆月，如易科罰金，以新臺幣
壹仟元折算壹日。未扣案之犯罪所得新臺幣陸拾壹萬玖仟陸佰捌
拾伍元沒收，於全部或一部不能沒收或不宜執行沒收時，追徵其
價額。
    事實及理由
一、本案犯罪事實及證據，除犯罪事實一、第4行「於105年1月2
    5日起至106年11月13日間，多次以手機...」更正為「於105
    年2月3日起至106年11月13日止，在不詳地點，多次以手機.
    ..」、起訴書附表一、附表二及附表三更正及補充如附件一
    所示；另證據部分補充「被告高綵璇於本院準備程序及審理
    時之自白」外，餘均引用起訴書之記載（如附件二）。
二、論罪科刑之理由：
  ㈠核被告高綵璇所為，係犯刑法第339條第1項之詐欺取財罪。
    被告基於同一詐欺之犯意，先後接續以親人生病、過世、積
    欠生活費等理由，多次誆騙同一告訴人陳福森，致其陷於錯
    誤而交付財物，時間密接、手法相同，係侵害告訴人之同一
    財產法益，各行為獨立性極為薄弱，依一般社會健全觀念，
    在時間差距上，難以強行分開，在刑法評價上，應視為數個
    舉動之接續施行，合為包括之一行為予以評價，較為合理，
    是被告上開行為，應論以接續犯。
　㈡起訴意旨雖漏未敘及附件一附表一編號66、67部分之事實，
    然此部分與起訴事實有接續犯之實質上一罪關係，而為起訴
    範圍所及，本院自得併予審理，附此敘明。
  ㈢爰以行為人之責任為基礎，審酌被告不思以合法途徑賺取自
    身所需財物，竟假借與告訴人交往進而取得告訴人信任之機
    會，杜撰各種理由誆騙告訴人詐取如附件一所示款項，造成
    告訴人財產權損失，且迄今未與告訴人達成和解，賠償其損
    失，所為誠屬不該；惟衡酌被告犯後終能坦承犯行，於本院
    審理時自陳高中肄業之智識程度、現待業中、懷孕且須扶養
    1名小孩、經濟狀況勉持等一切情狀，並考量被告本件犯罪
    動機、目的、手段、犯罪所生危害及犯罪情節等一切情形，
    量處如主文所示之刑，並諭知易科罰金之折算標準。
三、沒收：
    犯罪所得，屬於犯罪行為人者，沒收之；於全部或一部不能
    沒收，或不宜執行沒收時，追徵其價額，刑法第38條之1第1
    項前段、第3項分別定有明文。查被告向告訴人共詐得新臺
    幣61萬9685元，為其犯罪所得，業據被告於本院審理時坦認
    不諱，自應依前開規定宣告沒收之，於全部或一部不能沒收
    或不宜執行沒收時，追徵其價額。
四、應適用之法律：
    刑事訴訟法第273條之1第1項、第299條第1項前段、第310 
    條之2、第454條第1項。
五、如不服本件判決，得自收受送達之日起20日內，向本院提起
    上訴（應附繕本）。
本案經檢察官鄭文正提起公訴，檢察官黃淑美到庭執行職務。
中　　華　　民　　國　　110 　年　　9 　　月　　30　　日
　　　　　　　　　刑事第三庭    法　官 何玉鳳　
以上正本與原本無異。
如不服本判決應於收受送達後20日內向本院提出上訴書狀，並應
敘述具體理由；其未敘述上訴理由者，應於上訴期間屆滿後20日
內向本院補提理由書（均須按他造當事人之人數附繕本）「切勿
逕送上級法院」。
告訴人或被害人如對於本判決不服者，應具備理由請求檢察官上
訴，其上訴期間之計算係以檢察官收受判決正本之日期為準。
                                書記官 廖健雄　　　　　　　　　
中　　華　　民　　國　　110 　年　　9 　　月　　30　　日
附件一
附表一：以被告母親過世為由詐騙
編號 匯款日期 告訴人匯出帳戶 金額（新臺幣)（均不含手續費） 匯入帳戶 1 105年2月3日 (起訴書誤載為105年2月30日，應予更正) 000-000000000000 3000 000-000000000000（洪羽彤） 2 105年9月28日 000-000000000000 2000 000-000000000000（洪羽彤） 3 105年1月25日 000-00000000000000 2100 000-000000000000（洪羽彤） 4 105年1月27日 000-00000000000000 2000 （起訴書誤載為2115，應予更正) 000-000000000000（洪羽彤） 5 105年1月28日 000-00000000000000 3000 000-000000000000（洪羽彤） 6 105年2月5日 000-00000000000000 25000 000-000000000000（洪羽彤） 7 105年2月15日 000-00000000000000 2000 000-000000000000（洪羽彤） 8 105年2月26日 000-00000000000000 30000 000-000000000000（洪羽彤） 9 105年3月1日 000-00000000000000 15000 000-000000000000（洪羽彤） 10 105年3月3日 000-00000000000000 20000 000-000000000000（洪羽彤） 11 105年3月7日 000-00000000000000 10000 000-000000000000（洪羽彤） 12 105年3月8日 000-00000000000000 5000 000-000000000000（洪羽彤） 13 105年3月9日 000-00000000000000 3000 000-000000000000（洪羽彤） 14 105年3月24日 000-00000000000000 5000 000-000000000000（洪羽彤） 15 105年3月14日 000-00000000000000 5100 000-000000000000（洪羽彤） 16 105年3月24日（起訴書誤載為105年3月14日，應予更正） 000-00000000000000 15000 000-000000000000（洪羽彤） 17 105年4月8日 000-00000000000000 13000 000-000000000000（洪羽彤） 18 105年4月13日 000-00000000000000 8000 000-000000000000（洪羽彤） 19 105年4月14日 000-00000000000000 9000 000-000000000000（洪羽彤） 20 105年4月27日 000-00000000000000 8000 000-000000000000（洪羽彤） 21 105年4月29日 000-00000000000000 3000 000-000000000000（洪羽彤） 22 105年5月3日 000-00000000000000 1000 000-000000000000（洪羽彤） 23 105年5月3日 000-00000000000000 1000 000-000000000000（洪羽彤） 24 105年5月5日 (起訴書誤載為105年5月3日，應予更正） 000-00000000000000 1000 000-000000000000（洪羽彤） 25 105年5月9日 000-00000000000000 3000 000-000000000000（洪羽彤） 26 105年5月10日 000-00000000000000 2000 000-000000000000（洪羽彤） 27 105年5月11日 000-00000000000000 15000 000-000000000000（洪羽彤） 28 105年5月16日 000-00000000000000 4000 000-000000000000（洪羽彤） 29 105年5月17日 000-00000000000000 3000 000-000000000000（洪羽彤） 30 105年5月18日 000-00000000000000 7100 000-000000000000（洪羽彤） 31 105年5月25日 000-00000000000000 4000 000-000000000000（洪羽彤） 32 105年6月6日 000-00000000000000 18000 000-000000000000（洪羽彤） 33 105年6月7日 000-00000000000000 8000 000-000000000000（洪羽彤） 34 105年6月13日 000-00000000000000 2000 000-000000000000（洪羽彤） 35 105年6月13日 000-00000000000000 18000 000-000000000000（洪羽彤） 36 105年6月20日 000-00000000000000 4000 000-000000000000（洪羽彤） 37 105年6月21日 000-00000000000000 4000 000-000000000000（洪羽彤） 38 105年7月5日 000-00000000000000 5000 000-000000000000（洪羽彤） 39 105年7月6日 000-00000000000000 25000 000-000000000000（洪羽彤） 40 105年7月7日 000-00000000000000 4000 000-000000000000（洪羽彤） 41 105年7月8日 000-00000000000000 6000 000-000000000000（洪羽彤） 42 105年7月11日 000-00000000000000 6000 000-000000000000（洪羽彤） 43 105年7月11日 000-00000000000000 2000 000-000000000000（洪羽彤） 44 105年7月19日 000-00000000000000 7000 000-000000000000（洪羽彤） 45 105年7月22日 000-00000000000000 4000 000-000000000000（洪羽彤） 46 105年7月22日 000-00000000000000 4000 000-000000000000（洪羽彤） 47 105年7月25日 000-00000000000000 8000 000-000000000000（洪羽彤） 48 105年8月1日 000-00000000000000 9000 000-000000000000（洪羽彤） 49 105年8月3日 000-00000000000000 3000 000-000000000000（洪羽彤） 50 105年8月3日 000-00000000000000 5000 000-000000000000（洪羽彤） 51 105年8月5日 000-00000000000000 7000 000-000000000000（洪羽彤） 52 105年8月10日 000-00000000000000 10000 000-000000000000（洪羽彤） 53 105年8月12日 000-00000000000000 18000 000-000000000000（洪羽彤） 54 105年8月16日 000-00000000000000 15000 000-000000000000（洪羽彤） 55 105年8月17日 000-00000000000000 4000 000-000000000000（洪羽彤） 56 105年8月22日 000-00000000000000 5000 000-000000000000（洪羽彤） 57 105年8月22日 000-00000000000000 5000 000-000000000000（洪羽彤） 58 105年8月30日 000-00000000000000 2000 000-000000000000（洪羽彤） 59 105年8月31日 000-00000000000000 1000 000-000000000000（洪羽彤） 60 105年9月8日 000-00000000000000 3000 000-000000000000（洪羽彤） 61 105年9月19日 000-00000000000000 3500 000-000000000000（洪羽彤） 62 105年9月19日 000-00000000000000 100 000-000000000000（洪羽彤） 63 105年9月26日 000-00000000000000 7000 000-000000000000（洪羽彤） 64 105年9月26日 000-00000000000000 5000 000-000000000000（洪羽彤） 65 105年9月29日 000-00000000000000 3000 000-000000000000（洪羽彤） 66 105年3月20日 000-00000000000000 23000 000-000000000000（洪羽彤） 67 105年9月2日 000-00000000000000 7000 000-000000000000（洪羽彤） 計   489900(起訴書誤載460865，應予更正)  
附表二：以積欠生活費及自己與奶奶生病為由詐騙
編號 匯款日期 告訴人匯出帳戶 金額（新臺幣)（均不含手續費） 匯入帳戶 1 105年10月4日 000-00000000000000 10000 000-000000000000（洪羽彤） 2 105年10月11日 000-00000000000000 3000 000-000000000000（洪羽彤） 3 105年10月12日 000-00000000000000 5000 000-000000000000（洪羽彤） 4 105年10月14日 000-00000000000000 5000 000-000000000000（洪羽彤） 5 105年10月21日 000-00000000000000 1000 000-000000000000（洪羽彤） 6 105年10月24日 000-00000000000000 2000 000-000000000000（洪羽彤） 7 105年10月25日 000-00000000000000 3000 000-000000000000（洪羽彤） 8 105年10月25日 000-00000000000000 5000 000-000000000000（洪羽彤） 9 105年10月26日 000-00000000000000 5000 000-000000000000（洪羽彤） 10 105年10月31日 000-00000000000000 3000 000-000000000000（洪羽彤） 11 105年10月31日 000-00000000000000 8000 000-000000000000（洪羽彤） 12 105年11月7日 000-00000000000000 7000 000-000000000000（洪羽彤） 13 105年11月7日 000-00000000000000 5000 000-000000000000（洪羽彤） 14 105年11月9日 000-00000000000000 3000 000-000000000000（洪羽彤） 15 105年11月10日 000-00000000000000 1000 000-000000000000（洪羽彤） 16 105年10月5日 000-00000000000000 5085 （起訴書誤載為6000，應予更正） 000-0000000000000（蘇彥愷） 17 105年11月11日 000-00000000000000 5000 000-0000000000000（蘇彥愷） 18 106年5月24日 000-00000000000000 2000 000-000000000000（李翊瑄） 19 106年5月25日 000-00000000000000 3000 000-000000000000（李翊瑄） 20 106年6月21日 000-00000000000000 2000 000-000000000000（李翊瑄） 21 106年6月26日 000-00000000000000 1000 000-000000000000（李翊瑄） 計   84085（起訴書誤載為85300，應予更正）  
附表三：以被告奶奶去世為由詐騙
編號 匯款日期 告訴人匯出帳戶 金額（新臺幣)（均不含手續費） 匯入帳戶 1 106年9月13日 000-00000000000000 2000 000-000000000000（高綵璇） 2 106年9月18日 000-00000000000000 5000 000-000000000000（高綵璇） 3 106年9月18日 000-00000000000000 200 000-000000000000（高綵璇） 4 106年9月20日 000-00000000000000 7000 000-000000000000（高綵璇） 5 106年9月22日 000-00000000000000 1500 000-000000000000（高綵璇） 6 106年9月25日 000-00000000000000 5000 000-000000000000（高綵璇） 7 106年9月27日 000-00000000000000 1000 000-000000000000（高綵璇） 8 106年9月28日 000-00000000000000 3000 000-000000000000（高綵璇） 9 106年11月7日 000-00000000000000 1000 000-000000000000（高綵璇） 10 106年11月10日 000-00000000000000 1000 000-000000000000（高綵璇） 11 106年11月13日 000-00000000000000 3000 000-000000000000（高綵璇） 12 106年5月17日 000-000000000000 6000 000-00000000000000（許文婕） 13 106年5月20日（起訴書誤載為106年5月22日，應予更正） 000-000000000000 5000 000-00000000000000（許文婕） 14 106年5月22日 000-00000000000000 5000 000-00000000000000（許文婕） 計   45700（起訴書誤載為45910，應予更正)